臺灣新北地方法院民事判決
111年度重訴字第132號
原      告  第一商業銀行股份有限公司

法定代理人  邱月琴  
訴訟代理人  李威霆  
被      告  廣豐國際塑料有限公司

兼
法定代理人  朱天送  

被      告  黃卿芬  
上列當事人間請求清償債務事件，本院於民國111年4月22日言詞
辯論終結，判決如下：
    主      文
被告應連帶給付原告新臺幣捌佰伍拾萬零伍佰柒拾柒元，及如附
表二所示之利息、違約金。
訴訟費用由被告連帶負擔。
    事實及理由
壹、程序方面：
一、按當事人得以合意定第一審管轄法院。但以關於由一定法律
    關係而生之訴訟為限；前項合意，應以文書證之，民事訴訟
    法第24條定有明文。本件依兩造間簽訂之約定書第21條及原
    告與被告朱天送、黃卿芬所簽訂之保證書第7條約定，合意
    以本院為第一審管轄法院（見本院卷第13、15、18、20頁)
    ，是本院就本件訴訟有管轄權。
二、被告經合法通知，均未於言詞辯論期日到場，核無民事訴訟
    法第386條所列各款情形，爰依原告之聲請，由其一造辯論
    而為判決。
貳、實體方面：
一、原告主張：被告廣豐國際塑料有限公司（下稱廣豐公司）前
    邀同被告朱天送、黃卿芬為連帶保證人，於民國108年7月29
    日與原告簽訂保證書，約定被告朱天送、黃卿芬同意就被告
    廣豐公司於斯時及將來對原告所負之債務，在本金新臺幣（
    下同）3,000萬元之範圍内負連帶清償責任。又被告廣豐公
    司自107年7月31日起，陸續簽立借據向原告借貸如附表一編
    號1至12所示之款項共計1,476萬6,000元，並約定如附表一
    編號1至12所示之借款期間及利息，被告廣豐公司應按期償
    還本息，而被告廣豐公司如有任何一宗債務不依約清償本金
    時，各該借款得視為全部到期，且被告廣豐公司如逾期償還
    本金或利息時，除應按如附表一編號1至12所示之約定利率
    加付遲延利息外，並須就逾期在6個月以內者，按上開各約
    定利率10％，逾期超過6個月部分，按上開各約定利率20％計
    收違約金。惟被告廣豐公司各自如附表一編號1至12所示之
    日期起，即未依約清償借款本金、利息，屢經催討，均未獲
    還款，被告廣豐公司依約已喪失期限利益，所有債務視為全
    部到期，被告廣豐公司仍積欠原告如附表二編號1至12所示
    之本金共計850萬577元及其利息、違約金未予清償。而被告
    朱天送、黃卿芬為上開借款之連帶保證人，依法應負連帶清
    償責任。爰依消費借貸及連帶保證之法律關係，提起本件訴
    訟等語，並聲明：被告應連帶給付原告850萬577元，及如附
    表二所示之利息、違約金。
二、被告未於言詞辯論期日到場，亦未提出書狀作何聲明或陳述
    。
三、得心證之理由：
  ㈠經查，原告主張之上開事實，業據提出與其所述相符之保證
    書、約定書、借據、撥款申請書兼借款憑證、放款客戶授信
    明細查詢單、存證信函及收件回執等件為證（見本院卷第13
    至15頁、第17至22頁、第23至27頁、第28至34頁、第35至36
    頁、第37至40頁），而被告已於相當時期受合法之通知，於
    言詞辯論期日不到場，亦未提出書狀爭執，本院審酌上開證
    物，堪信原告之主張為真實。
  ㈡按借用人應於約定期限內，返還與借用物種類、品質、數量
    相同之物；遲延之債務，以支付金錢為標的者，債權人得請
    求依法定利率計算之遲延利息。但約定利率較高者，仍從其
    約定利率；當事人得約定債務人不履行債務時，應支付違約
    金，民法第478條前段、第233條第1項、第250條第1項分別
    定有明文。又所謂連帶保證，係指保證人與主債務人就債務
    之履行，對於債權人各負全部給付之責任者而言，是連帶保
    證債務之債權人得同時或先後向保證人為全部給付之請求（
    最高法院45年台上字第1426號判例、77年度台上字第1772號
    判決意旨參照）。查被告廣豐公司積欠原告上開借款債務未
    為清償，而被告朱天送、黃卿芬為連帶保證人，揆諸前揭法
    條及裁判意旨，被告自應負連帶清償責任。從而，原告依消
    費借貸及連帶保證之法律關係，請求被告連帶給付如主文第
    1項所示之金額，洵屬有據。
四、綜上所述，原告依消費借貸及連帶保證之法律關係，請求被
    告連帶給付如主文第1項所示之本金、利息及違約金，為有
    理由，應予准許。
五、訴訟費用負擔之依據：民事訴訟法第78條、第85條第2項。
中　　華　　民　　國　 111　　年　　 4　　月　　29　　日
                  民事第七庭    法　官　李宇銘
以上正本係照原本作成。
如對本判決上訴，須於判決送達後20日之不變期間內，向本院提
出上訴狀。如委任律師提起上訴者，應一併繳納上訴審裁判費。
中　　華　　民　　國　　111 　年　　5 　　月　　2 　　日
　　　　　　　　　　　　　  　　書記官  黃筱玲

附表一：
編號 借款金額 （新臺幣） 借款期間 約定利率 積欠金額 （新臺幣） 起算日期 1 1,766,000元  107年7月31日至 122年7月25日 按原告之二年期定期儲蓄存款機動利率加計週年利率1.03％計息。（目前為週年利率2.05％） 1,516,861元  109年12月25日 2 875,000元  107年7月31日至 110月7日25日 按原告之基準利率加計週年利率1.41％計息。（目前為週年利率3.89％） 105,000元 110年1月22日 3 875,000元 107年8月1日至 110年8月1日 按原告之基準利率加計週年利率1.41％計息。（目前為週年利率3.89％） 119,108元  110年1月22日 4 1,625,000元  107年7月31日至 110年7月25日 按原告之基準利率加計週年利率1.41％計息。（目前為週年利率3.89％） 195,012元  110年1月22日 5 1,625,000元 107年8月1日至 110年8月1日 按原告之基準利率加計週年利率1.41％計息。（目前為週年利率3.89％） 221,199元  110年1月22日 6 3,000,000元  109年7月9日至 110年7月9日 按原告之一年期定期儲蓄存款機動利率加計週年利率1.41％計息。（目前為週年利率2.25％） 3,000,000元  110年1月9日 7 602,000元  109年3月25日至 109年9月25日 按原告之基準利率加計週年利率0.92％計息。（目前為週年利率3.4％） 366,589元  110年1月22日 8 700,000元  109年4月13日至 109年10月13日 按原告之基準利率加計週年利率0.92％計息。（目前為週年利率3.4％） 490,000元  110年1月22日 9 448,000元  109年6月12日至 109年12月12日 按原告之基準利率加計週年利率0.92％計息。（目前為週年利率3.4％） 313,600元  110年1月22日 10 1,118,000元 109年3月25日至 109年9月25日 按原告之基準利率加計週年利率0.92％計息。（目前為週年利率3.4％） 680,808元  110年1月22日 11 1,300,000元  109年4月13日至 109年10月13日 按原告之基準利率加計週年利率0.92％計息。（目前為週年利率3.4％） 910,000元  110年1月22日 12 832,000元  109年6月12日至 109年12月12日 按原告之基準利率加計週年利率0.92％計息。（目前為週年利率3.4％） 582,400元  110年1月22日 

附表二：
編號 本金 （新臺幣） 利息  違約金    計息期間 週年利率   1 1,516,861元  自109年12月25日起至清償日止 2.05％ 自110年1月25日起至110年7月24日止，按左列利率10％，及自110年7月25日起至清償日止，按左列利率20％計算之違約金。  2 105,000元  自110年1月22日起至清償日止    3.89％ 自110年2月22日起至110年8月21日止，按左列利率10％，及自110年8月22日起至清償日止，按左列利率20％計算之違約金。  3 119,108元   自110年1月22日起至清償日止  3.89％ 自110年2月22日起至110年8月21日止，按左列利率10％，及自110年8月22日起至清償日止，按左列利率20％計算之違約金。  4 195,012元 自110年1月22日起至清償日止    3.89％ 自110年2月22日起至110年8月21日止，按左列利率10％，及自110年8月22日起至清償日止，按左列利率20％計算之違約金。  5 221,199元 自110年1月22日起至清償日止    3.89％ 自110年2月22日起至110年8月21日止，按左列利率10％，及自110年8月22日起至清償日止，按左列利率20％計算之違約金。  6 3,000,000元  自110年1月9日起至清償日止 2.25％ 自110年2月9日起至110年8月8日止，按左列利率10％，及自110年8月9日起至清償日止，按左列利率20％計算之違約金。  7 366,589元   自110年1月22日起至清償日止   3.4％ 自110年2月22日起至110年8月21日止，按左列利率10％，及自110年8月22日起至清償日止，按左列利率20％計算之違約金。  8 490,000元 自110年1月22日起至清償日止    3.4％ 自110年2月22日起至110年8月21日止，按左列利率10％，及自110年8月22日起至清償日止，按左列利率20％計算之違約金。  9 313,600元  自110年1月22日起至清償日止   3.4％ 自110年2月22日起至110年8月21日止，按左列利率10％，及自110年8月22日起至清償日止，按左列利率20％計算之違約金。  10 680,808元 自110年1月22日起至清償日止    3.4％ 自110年2月22日起至110年8月21日止，按左列利率10％，及自110年8月22日起至清償日止，按左列利率20％計算之違約金。  11 910,000元 自110年1月22日起至清償日止    3.4％ 自110年2月22日起至110年8月21日止，按左列利率10％，及自110年8月22日起至清償日止，按左列利率20％計算之違約金。  12 582,400元  自110年1月22日起至清償日止    3.4％ 自110年2月22日起至110年8月21日止，按左列利率10％，及自110年8月22日起至清償日止，按左列利率20％計算之違約金。